CESAR EDUARDO ESCAMILLA BARRERA



LIC. MEDIOS INTERACTIVOS

CONTACTO



4433428793



LMICEB@gmail.com

ILLUSTRATOR
PHOTOSHOP
AFTER EFFECTS
MAYA

INGLÉS

85%

SOBRE MI

Pasante en la licenciatura en medios interactivos con experiencia en ilustración tradicional y digital. Amplio gusto por el diseño y el branding, con conocimiento en técnicas de animación digital y modelado tridimensional así como experiencia en producciones audiovisuales y festivales internacionales. Con excelente habilidad verbal y comunicación escrita.

EDUCACION

LICENCIATURA EN MEDIOS INTERACTIVOS 2015-2017

UNIVERSIDAD DE MORELIA

EXPERIENCIA

DIGITAL IGNITION - 2019- PRESENTE

- -Director Creativo
- -Diseñador
- -Animador Digital

O MIEDO - 2019- PRESENTE

- -Diseñador
- -Animador Digital
- -Community Manager

EGOSVANS - 2019

- -Diseñador
- -Animador Digital
- -Community Manager

LEARN IT - 2018

- -Ilustrador
- -Diseandor/editor de composiciones vectoriales

FIMA - FESTIVAL INTERNACIONAL DE MAPPING DE MORELIA 2016

Editor de contenido en el departamento audiovisual de fima, como parte de servicio social.